臺灣桃園地方法院民事裁定　　　　　　 100年度小上字第50號
上　訴　人
即　原　告　台北桃源社區管理委員會
法定代理人　張泉永
被　上訴人
即　被　告　呂文雄
上列當事人間請求給付管理費事件，上訴人對於民國100 年9 月
6 日本院桃園簡易庭100 年度桃小字第840 號第一審判決提起上
訴，本院裁定如下：
    主  文
上訴駁回。
第二審訴訟費用新臺幣壹仟伍佰元由上訴人負擔。
    理  由
一、按對於小額程序之第一審判決提起上訴，非以其違背法令為
    理由，不得為之；所謂判決違背法令，乃指判決不適用法規
    或適用不當，或有民事訴訟法第469 條所列第1 款至第5 款
    事由，其判決當然為違背法令，民事訴訟法第436 條之24第
    2 項、第436 條之32第2 項準用第468 條及第469 條第1 款
    至第5 款分別定有明文。又當事人提起上訴，如依民事訴訟
    法第468 條規定，而以判決有不適用法規或適用不當為上訴
    理由者，其上訴狀或理由狀應有具體之指摘，並揭示該法規
    之條項或內容，若係成文法以外之法則（習慣或法理），則
    應揭示該法則之旨趣，倘為司法院解釋或最高法院之判例，
    則應揭示該判解之字號或其內容；如依民事訴訟法第469 條
    所列第1 款至第5 款事由提起上訴者，其上訴狀或理由狀應
    揭示合於該條款之事實，是上訴狀或理由狀如未依此項方法
    表明者，或其所表明者，顯與上開法條規定不相合者，即難
    認為已對原判決之違背法令有具體之揭示，其上訴自難認為
    合法（最高法院71年台上字第314 號判例要旨參照）。次按
    上訴不合法者，第二審法院應以裁定駁回之，同法第436 條
    第2 項準用第444 條第1 項前段亦有明文。
二、上訴意旨略以：(一)、原審判決引用公寓大廈管理條例第10條
    第2 項規定，認既然於召開第6 屆第3 次區分所有權人會議
    ，決議凡擔任正、副主任委員、財務委員、監察委員期間，
    該等委員均可免繳管理費，故可據此免除基本義務，然此應
    有引用法律及適用法律之錯誤。因該條規定係指關於「對共
    用部分、約定共用部分之修繕、管理、維護，由管理負責人
    或管理委員會為之…」，係屬於修繕、管理、維護執行義務
    之規範，並非基本義務免繳管理費問題，顯見套錯法條，難
    謂判決不違背法令。(二)、又繳管理費為每個住戶之基本義務
    ，豈可免除。再者，原審判決對被上訴人所舉出之會議決議
    是否違背公序良俗、是否違背會議召集程序、決議是否合法
    等情，然原審並未調查，有違民事訴訟法第277 條之規定。
    綜上所述，上訴人爰依法對本院100 年度桃小字第840 號判
    決提起上訴。
三、經查：
(一)、上訴理由(一)部分：原審判決所引用之條文為公寓大廈管理條
    例第1 條第2 項規定：「本條例未規定者，適用其他法令之
    規定」，並以此過橋條款據以類推適用民法關於社團法人總
    會決議之相關規定，並無引用同條例第10條第2 項之規定，
    自無套錯法條之情形，上訴人以此作為上訴理由，應有所誤
    認。
(二)、上訴理由(二)部分：上訴人主張管理費為住戶之法定義務，不
    得以會議決議為免除，原判決所依據會議決議是否合法未據
    調查等語為上訴理由。惟查，上訴人於原審所稱系爭會議決
    議召集程序有人數不足等程序事項違法情事，惟此為決議得
    否撤銷之事由，應由上訴人另訴救濟，是原審未據調查並非
    屬違背法令之事由。
(三)、此外，上訴人上訴理由並未具體說明原審判決有何不適用法
    規或適用法規不當之情形，亦未揭示該法規之條項或其內容
    ，又或有合於民事訴訟法第469 條所列各款之事實，難認已
    就原審判決有如何違背法令情事為具體之指摘。至於上訴人
    雖主張原審違反民事訴訟法第277 條之規定，惟其所述情形
    與該條規定，尚有未合。揆諸首揭說明，自不得謂為合法表
    明上訴理由，則本件上訴於法不合，應予駁回。
四、再按於小額訴訟之上訴程序，法院為訴訟費用之裁判時，應
    確定其費用額，民事訴訟法第436 條之19第1 項、第436 條
    之32第1 項定有明文。本件第二審裁判費用為新臺幣1,500
    元，應由上訴人負擔，爰併為裁定如主文第2 項所示。
五、據上論結，本件上訴為不合法，依民事訴訟法第436 條之32
    第1 項、第2 項、第436 條之19第1 項、第444 條第1 項前
    段、第95條、第78條，裁定如主文。
中    華    民    國   100    年    11    月    14    日
                  民事第三庭  審判長法  官  黃漢權

                                    法  官  林靜梅

                                    法  官  陳筱蓉
以上為正本係照原本作成
本裁定不得抗告。
中    華    民    國   100    年    11    月    14    日
                                    書記官  蔡佩媛